【裁判字號】    97,交抗,2015
【裁判日期】    971124
【裁判案由】    違反道路交通管理處罰條例
【裁判全文】
臺灣高等法院交通事件裁定            97年度交抗字第2015號
抗  告  人
即異 議 人  甲○○
上列抗告人因違反道路交通管理處罰條例案件，不服臺灣板橋地
方法院97年度交聲字第1862號，中華民國97年8月11日第一審裁
定（原處分字號：交通部公路總局台北區監理所板橋監理站97年
6月23日以板監裁字裁41-CO0000000號），提起抗告，本院裁定
如下：
    主  文
原裁定撤銷，發回臺灣板橋地方法院。
    理  由
一、原審裁定如附件裁定書所載。
二、抗告人抗告意旨略以：抗告人業經接受酒精測試8次，即使
    吹氣過淺，但並非拒絕接受測試，何況依道路交通管理處罰
    條例第35條第5項規定，拒絕或不能接受測試時，尚可將駕
    駛人將強制移由受委託醫療或檢驗機構對其實施血液或其他
    檢體之採樣及測試檢定，但警方當時並未如此作測試，原審
    只採信警員之片面之詞，即作成裁定，影響抗告人之生計，
    顯有未合，而指摘原裁定不當云云。
三、道路交通管理處罰條例第35條第4項規定：汽車駕駛人拒絕
    接受第一項測試之檢定者，處新臺幣6萬元罰鍰，並當場移
    置保管該汽車及吊銷該駕駛執照；如肇事致人重傷或死亡者
    ，吊銷該駕駛執照，並不得再考領。
四、經查：
（一）本件原處分係對抗告人裁處「罰鍰新台幣6萬元，吊銷駕
      駛執照，2年內禁考」，原審裁定卻僅審酌裁處罰鍰新台
      幣6萬元部分（見原審裁定理由一），對於「吊銷駕
      駛執照，2年內禁考」部分，未見原審審酌。
（二）原處分裁處吊銷抗告人之駕駛執照，究竟係何種駕駛執照
      ，原審亦未予以究明。
（三）抗告人業經接受酒精測試8次，證人即舉發警員許仁和於
      原審稱：抗告人吹氣都蠻短的，使酒測器無法測出來等語
      。則抗告人僅因吹氣較短，是否符合「拒絕」接受測試之
      要件。
（四）是原審未予詳查，逕將抗告人之聲明異議駁回，尚有未洽
      。抗告人抗告意旨雖未全然指摘及此，其抗告為有理由，
      並兼顧審級利益，爰將原裁定撤銷，發回原審法院。
據上論結，依道路交通事件處理辦法第26條，刑事訴訟法第413
條前段，裁定如主文。
中    華    民    國    97    年    11    月    24    日
                  刑事第一庭  審判長法  官  葉騰瑞
                                    法  官  莊明彰
                                    法  官  王炳梁
以上正本證明與原本無異。
不得再抗告。
                                    書記官  廖逸柔
中    華    民    國    97    年    11    月    24    日
附件：臺灣板橋地方法院刑事裁定      97年度交聲字第1862號
原處分機關  交通部公路總局台北區監理所板橋監理站
                    設台北縣中和市○○路○段116 號
異  議  人
即受處分人  甲○○  男  53歲（民國○○年○ 月○○日生）
                    身分證統一編號：Ｚ000000000號
                    住台北縣板橋市○○街151巷19號
上列受處分人因違反道路交通管理處罰條例案件，對於交通部公
路總局台北區監理所板橋監理站於中華民國九十七年六月二十三
日以板監裁字裁41-CO0000000號違反道路交通管理事件裁決書所
為之裁決處分不服，聲明異議，本院裁定如下：
    主      文
異議駁回。
    理      由
一、原處分意旨略以：異議人甲○○於民國九十七年五月八日晚
    間十一時四十分許，騎駕車號ＯＹＫ─５９１號普通重型機
    車，行經台北縣板橋市○○○路、南雅西路口時，因有「汽
    車駕駛人拒絕接受酒精濃度測試檢定」之違規，經警攔停舉
    發，填具台北縣政府警察局九十七年五月九日北縣警交字第
    CO0000000 號舉發違反道路交通管理事件通知單，原處分機
    關於九十七年六月二十三日依道路交通管理處罰條例第三十
    五條第四項規定，裁處罰鍰新台幣六萬元，異議人於同年七
    月八日聲明異議等情。
二、異議意旨略以：異議人確於前開時、地，騎駕系爭機車行經
    前開路段，為警攔停舉發，但伊當時已依法接受酒測檢定，
    並未拒絕，警方因酒測無結果，逕認異議人拒絕酒測，原處
    分應予撤銷云云。
三、法院之判斷：
（一）按汽車駕駛人拒絕接受酒精濃度測試之檢定者，處新台幣
      六萬元罰鍰，並當場移置保管該汽車及吊銷該駕駛執照；
      如肇事致人重傷或死亡者，吊銷該駕駛執照，並不得再考
      領，道路交通管理處罰條例第三十五條第四項定有明文。
（二）查異議人於前開時、地，騎駕駛系爭機車行經前開路段，
      為警攔停舉發之事實，為異議人所不否認，應堪信為真實
      。
（三）證人即舉發警員許仁和於本院審理時到庭結證稱：本案是
      伊舉發，當天是另一位巡佐黃光永攔下，伊送酒測器去測
      量，酒測時吹氣必須有一定之長度，異議人吹氣都蠻短的
      ，使酒測器無法測出來，我們測了八次，黃光永巡佐也跟
      異議人說你就一直吹到好的時候會告訴異議人，但異議人
      都吹一小口，機器測不出來，所以才開他拒絕酒測等語。
      審酌證人許仁和為依法執行公務之警員，與異議人素不相
      識，當無甘冒偽證罪責誣指異議人之理；復有編號076311
      號呼氣酒精測試器檢驗合格證書在卷可證。且異議人經當
      庭以該酒測器進行酒精濃度測試，測得其呼氣酒精濃度值
      為每公升零毫克，足證該酒測器可正常運作，堪信證人許
      仁和證述異議人之違規情況、舉發經過為真實，足證異議
      人確實以不配合標準程序進行酒精濃度測試，核屬拒絕酒
      測無訛。
（四）綜上所述，異議人騎駕駛系爭機車，在台北縣板橋市○○
      ○路、南雅西路口時，確有「汽車駕駛人拒絕接受酒精濃
      度測試檢定」之違規，原處分機關據以裁罰，於法有據，
      異議人聲明異議為無理由，應予駁回。
四、據上論斷，應依道路交通案件處理辦法第十九條，裁定如主
    文。
中    華    民    國    97    年    8     月    11    日
                  刑事第六庭  法  官  林鈺琅
上列正本證明與原本無異。
如不服本裁定應於送達後五日內向本院提出抗告狀。
                              書記官  林蔚然
中    華    民    國    97    年    8     月    11    日


司法院資訊處製作；財團法人民間司法改革基金會備份。
